【裁判字號】    95,交抗,769
【裁判日期】    950926
【裁判案由】    違反道路交通管理處罰條例
【裁判全文】
臺灣高等法院交通事件裁定             95年度交抗字第769號
抗  告  人
即受處分人  甲○○
上列抗告人因違反道路交通管理處罰條例案件，不服臺灣桃園地
方法院，中華民國95年8月28日所為裁定（95年度交聲字第283號
），提起抗告，本院裁定如下：
    主  文
抗告駁回。
    理  由
一、本件原裁定略以：
  (一)本件抗告人即受處分人甲○○於民國95年3月15日下午4時31
    分許，駕駛車號LV－7949號自用小客車，行經限速100公里
    之國道一號高速公路北上248公里處時，以時速130 公里高
    速行駛，超速30公里，經內政部警政署國道公路警察局第四
    警察隊員警以經檢驗合格之雷射測速槍測得該車超速後，隨
    即攔停抗告人車輛並予以舉發，惟遭抗告人拒絕簽收舉發單
    等情，業據證人即舉發員警朱堡、現場之交通助理員謝有惟
    證述綦詳，復有測速槍之檢驗報告、經臺灣臺北地方法院公
    證處認證之測試報告、現場圖等件在卷可參，堪認受處分人
    上開違規。
  (二)至於受處分人雖辯稱：伊根本未超速，否則豈有可能在警察
    攔停時迅速停車，且當地路肩正在施工、車流量大，亦無超
    速之可能；何況，警員並未提出照片或測速槍輸出之數值單
    為憑，逕認異議人有超速違規，應是為了業績壓力所為作假
    。為此對原裁決聲明異議，請求撤銷原處分云云。惟：
  1.衡以證人朱堡所述：該次值勤時間為當日下午1至5時，而該
    轄區○○○○○道1號高速公路最小者，且車道本身並無減
    縮，佐以所站立地點距測得受處分超速時之所在位置相距約
    243.5公尺，受處分人有足夠時間煞停諸情，顯見受處分人
    上開所辯，顯不足信。佐以另證人即斯時協助警員朱堡填製
    舉發通知單之交通助理員謝有惟，亦到庭證稱其確實見到測
    速槍之數值為時速130 公里無誤，核與警員朱堡所證相符，
    益徵可證證人朱堡上開所述屬實。何況，本件所使用之雷射
    測速器，係經檢驗合格者，此有檢驗報告、測試報告等件為
    佐，亦可排除測速槍誤測之可能。
  2.至受處分人雖爭執無照片或測試單供查核，惟本件警員攔停
    受處分人車輛後，既已出示測速槍之數據值予受處分人觀看
    ，為受處分人所不爭執，則受處分人上開所辯，因涉及國家
    財政、設置成本、儀器技術等因素，尚與原處分機關之處罰
    是否允當無關，不足據為受處分人有利之認定。
  (三)從而，原處分機關依道路交通管理處罰條例第33條第1項、
    第63條第1項規定，裁處受處分人罰鍰新台幣4000元，並記
    違規點數1點，核無違誤。因認本件異議為無理由，應予駁
    回。
二、經本院核原審裁定於法並無不合，受處分人未具任何理由提
    起抗告，其空言指摘原審裁定不當，為無理由，自應予駁回
    。
據上論斷，應依道路交通管理處罰條例第89條，道路交通案件處
理辦法第26條，刑事訴訟法第412條，裁定如主文。
中    華    民    國    95    年    9    月    26    日
                  刑事第二庭審判長法  官  蔡國在
                                  法  官  王詠寰
                                  法  官  江振義
以上正本證明與原本無異。
不得再抗告。
                                  書記官  劉文美
中    華    民    國    95    年    9    月    26    日


司法院資訊處製作；財團法人民間司法改革基金會備份。
